【裁判字號】    97,易,957
【裁判日期】    981116
【裁判案由】    竊盜等
【裁判全文】
臺灣桃園地方法院刑事判決               97年度易字第957號
公  訴  人  臺灣桃園地方法院檢察署檢察官
被      告  庚○○
被      告  丁○○
上列被告因竊盜等案件，經檢察官提起公訴（97年度偵字第1493
9號），本院判決如下：
    主  文
丁○○共同收受贓物，累犯，處有期徒刑柒月。
庚○○無罪。
    事  實
一、丁○○前因贓物案件，經臺灣新竹地方法院於民國92年12月
    22日以91年度訴字第677號判決判處有期徒刑1年10月，於95
    年12月1日縮刑期滿執行完畢。
二、緣己○○（另由本院於97年11月21日以永刑慎緝字第1206號
    通緝書發佈通緝中）於不詳時間承租坐落桃園縣蘆竹鄉○○
    路○段61之4號之鐵皮倉庫進行汽車解體，並在桃園縣龜山鄉
    ○○○路1段278號經營嘉晟汽車材料行，雇請丁○○為員工
    。丁○○仍不知悔改，明知如附表一所示之物，係來歷不明
    之物，竟與己○○共同基於收受贓物之犯意連絡，先由己○○以庚○○之名義於96年6月15日向不知情之壬○○承租坐
    落上址之鐵皮倉庫，再由己○○及丁○○於97年6月29日至
    同年7月1日前之某時，向真實姓名年籍不詳之成年人收受如
    附表一所示之贓物後，由渠等利用車牌號碼Z8-0705號自用
    小貨車、1958-FJ自用小客貨車等，將上開贓物運往桃園縣
    蘆竹鄉○○路○段61之4號鐵皮倉庫內及同路3段135巷18弄底
    空地藏置，並預備將附表所示之車材解體後出售牟利。嗣於
    97年7月1日上午11時30分許，警方據報前往桃園縣蘆竹鄉○○路○段135巷18弄底空地查緝，並循線查獲上情。
二、案經臺北市警察局中山分局報告臺灣桃園地方法院檢察署檢
    察官偵查起訴。
    理  由
壹、程序部分
一、起訴範圍
    起訴書原記載認被告丁○○於97年間某日，向不詳之成年人
    收受如附表所示之贓物乙節，嗣公訴檢察官已當庭表示收受
    贓物時間為97年6月29日至97年7月1日為警查獲前之某時，
    次數為1次等語（見本院易字卷卷一第164反面頁），是本案
    犯罪時間及次數僅限被告丁○○於97年6月29日至97年7月1
    日為警查獲前之某時收受贓物該次之部分，合先敘明。
二、證據能力部分
(一)、按被告以外之人於審判外之陳述，雖不符刑事訴訟法第159
    條之1至第159條之4之規定，而經當事人於審判程序同意作
    為證據，法院審酌該言詞陳述或書面陳述作成時之情況，認
    為適當者，亦得為證據，刑事訴訟法第159條之5第1項定有
    明文。查本判決下列所引用之各該被告以外之人於審判外之
    陳述，雖均屬傳聞證據，惟被告丁○○、庚○○及檢察官於
    本院審理時均表示無意見而不予爭執，且迄至言詞辯論終結
    前亦未再聲明異議，本院審酌上開證據資料製作時之情況，
    尚無違法不當及證明力明顯過低之瑕疵，亦認為以之作為證
    據應屬適當，故揆諸前開規定，爰逕依刑事訴訟法第159條
    之5規定，認前揭證據資料均有證據能力。
(二)、按本案認定事實所引用，除上開部分外，卷內所有卷證資料
    （包含文書證據、物證等證據，如廠房租賃契約書、車牌號
    碼1958-FJ號自用小客貨車之車籍查詢基本資料詳細畫面列
    印紙、車牌號碼Z8-0705號自用小貨車之車籍查詢基本資料
    詳細畫面列印紙、搜索現場照片54張【見臺灣桃園地方法院
    檢察署97年度偵字第1439號偵卷卷一（下稱偵卷卷一）72至
    76 、81、82、94至121頁】、車牌號碼5351- EU號自用小客
    車之車籍查詢基本資料詳細畫面列印紙、該車引擎照片2張
    、基隆市警察局車輛協尋電腦輸入單、臺北市政府警察局車
    輛協尋電腦輸入單、被害人戊○○【實際車主為吳秀雁】出
    具之贓物認領保管單【見偵卷卷一第148至153頁】、車牌號
    碼0307-D N自用小客車之車籍查詢基本資料詳細畫面列印紙
    、臺北市政府警察局車輛協尋電腦輸入單、被害人甲○○出
    具之贓物認領保管單【見偵卷卷一第157至161頁】、保險營
    業員林天送出具之贓物認領保管單、行車電腦照片1張【見
    偵卷卷一第177、178頁】、車牌號碼9153-SH自用小客車之
    車籍查詢基本資料詳細畫面列印紙、臺北市政府警察局車輛
    協尋電腦輸入單【見偵卷卷一第181、182、186頁】、被害
    人丙○○出具之贓物認領保管單、臺北市政府警察局車輛協
    尋電腦輸入單、車牌號碼8S-9696號自用小客車之車籍查詢
    基本資料詳細畫面列印紙、照片1張【見偵卷卷一第190至
    197頁】、被害人辛○○出具之贓物認領保管單、照片1張、
    車牌號碼4258-EN號自用小客車之車籍查詢基本資料詳細畫
    面、臺北市政府警察局車輛協尋電腦輸入單【見偵卷卷一第
    200至205頁】），並無證據證明係公務員違背法定程序所取
    得；而檢察官及被告丁○○於審判期日對法院提示之卷證，
    均表示沒意見等語，且卷內之文書證據，亦無刑事訴訟法第
    159條之4之顯有不可信之情況與不得作為證據之情形。綜上
    ，依刑事訴訟法第159條至159條之5之規定，本案認定事實
    所引用之本案卷證所有證據（包含文書證據、物證等證據）
    ，均有證據能力。
貳、實體部分
一、有罪部分（即被告丁○○部分）
(一)、訊據被告丁○○矢口否認有何收受贓物之犯行，辯稱：我不
    知道己○○有收受贓物，我單純只是己○○的員工而已，我
    沒有跟己○○一起解體汽車。我知道有桃園縣蘆竹鄉○○路
    ○段61之4號這個房子，但是我不知道這個房子是誰的，這個
    地方也不是我們工作的地點，然後過年的時候，因為老闆的
    車子壞掉，我有去這個地方把車子牽出來修理過一次云云。
    經查：
  1.如附表一編號一至六號所示之引擎、車體、行車電腦、汽車
    點火控制器等，各為被害人戊○○、甲○○、沈佩誼、丙○○、辛○○於附表所示之失竊時間及地點遭不詳人士所竊取
    等情，業據證人即被害人戊○○、甲○○、丙○○、辛○○
    及證人林天送各於警詢中陳述綦詳（見偵卷卷一第144至147
    、17 4、175、187至189、198、199頁），並扣得如附表所
    示之物品，復有臺北市政府警察局中山分局製作之搜索扣押
    筆錄、搜索扣押物品目錄表各1份、贓物認領保管單6份、車
    籍查詢基本資料詳細畫面列印紙6份、遭竊之車牌號碼5351-
    EU自小客車引擎之照片2張、基隆市警察局車輛協尋電腦輸
    入單1份、臺北市政府警察局車輛協尋電腦輸入單5份、車牌
    號碼8S- 9696號自用小客車之汽車點火控制器照片1張、車
    牌號碼915 3-SH號、4258-EN號自用小客車之行車電腦照片
    各1張在卷可查（見偵卷卷一第148至153、157至161 、177
    、178、181、182、186、190、192至197、200至205頁）。
    是如附表編號一至六所示之物品均屬贓物，堪以認定。
  2.證人即查獲員警李瑞三於本院審理時結證稱：「（問：....
    .. 為何會突然間展開行動？）因為那天差不多到早上8點多
    左右，我看到鐵門拉上來，有1部貨車開出來，我們就開始
    尾隨跟監，跟到1個巷子，巷子名稱我忘記了，那部車子一
    直開，因為那個點我們之前大概有看過，我知道那部車開到
    裡面就是死路，所以我們就沒有跟進去，我們就在外面的空
    地等，等沒多久，之後有1部黑色MAZ DA車出來，我是看到
    己○○開那部貨車進去，裡面有1部黑色MAZDA，他開那部
    MAZDA出來，開出來之後，我就步行進去，那台貨車停在那
    邊，那邊有1個貨櫃，貨車的車尾就抵住貨櫃，帆布都是用
    橡皮筋把它拉起來，就是把裡面東西隱藏，我掀開來看，裡
    面有好幾個車頂。（問：【提示偵卷卷一第95頁上方照片】
    你方才說鐵皮倉庫的鐵門打開，有一台貨車開出來，那個貨
    車是否是目前給你看的照片中所示的這部貨車？）是的。（
    問：你方才所說的那部貨車所開出來的那個鐵皮倉庫，是否
    就是蘆竹鄉○○路○段61之4號這個地方？）是的。（問：【
    提示偵卷卷一第97頁上方照片】你方才說那部貨車從1條巷
    子裡面開進去，你們知道那是一條死巷，後來看到那部貨車
    ，它是頂著1個貨櫃，這個貨櫃是否就是目前給你看的照片
    中所示的地點？）是的。（問：步行進去看的結果為何？）
    我就有把貨車的帆布大概掀開來看，裡面有看到已經被鋸掉
    的車頂。（問：貨車的後斗有載什麼？）車內有已經被解體
    、被鋸掉的車頂，還有車子的方向燈，我上去要抄方向燈的
    號碼，正在抄的時候，李正民打電話給我說有1部廂型車進
    來了，我就按兵不動，我聽到1部車停在我旁邊，結果這部
    貨車馬上就發動開離那個貨櫃，又停下來，因為貨車抵住貨
    櫃時，上面有一顆樹蠻大的，可能當時開廂型車的人有看到
    帆布的橡皮筋被拉開，想要去把它綁起來，往前移動差不多
    5公尺左右，我也怕被帶走，所以當下我就跳下車，因為李
    正民來不及支援我，當時只有我在車子後面的帆布裡面，我
    就看到丁○○從廂型車下來開那部貨車，要把橡皮筋綁好，
    把帆布繼續再遮蓋起來，那時我就跳下車，馬上出示證件盤
    查他，但是他那時有點反抗，我就把他帶出來跟李正民會合
    ，再跟他盤查他的身分，當時我不知道他就是我們鎖定目標
    的一個主嫌，綽號叫做「老師仔（台語）」，他有拿證件給
    我看，他叫丁○○，我們在盤查的時候，他就趁機跑掉了。
    （問：再跟你確認一遍，你是說你正在貨車的後車廂抄那些
    汽車零件的號碼時，聽到李正民打電話給你說有1部廂型車
    開進來，你有聽到車子進來的聲音已經在貨車的旁邊，沒有
    多久這部貨車就發動了，往前走了幾公尺又停下來，開車的
    人走到後面來好像要把原本被你掀開的帆布再蓋上，因為你
    怕被載走，所以你就跳下車來，然後看到的人就是在庭被告
    丁○○，你有跟他表明身分，過程是否如此？）是的。（問
    ：你確實有跟他表明身分說你是警察或拿證件給他看？）的
    ，我有拿證件出來。（問：之後盤查丁○○的身分，他拿出
    證件之後，是否有在現場再問他相關的案件？）來不及了，
    因為李正民馬上打電話回去隊上要問他這個人有無什麼前科
    ，因為一開始他什麼也不講，我問他說『你來這邊幹什麼？
    』，他說『我也沒怎麼樣，只是朋友叫我來把這部車開走。
    』他一直強調這樣子而已，他一開始也不是很配合，我們要
    把他帶上車時，他馬上掙脫往旁邊一直衝過去，當時他的鞋
    子也掉了1隻。（問：不是李正民打電話回隊上查看他案底
    的當頭，他趁機逃脫，而是你們要把他帶上你們的車的時候
    ？）我們是邊查邊要帶上車的時候，他就掙脫，因為李正民
    是拉著他，結果他馬上掙脫就跑了。」等語（見本院易字卷
    卷一165至167反面頁）。證人即查獲員警李正民於本院審理
    時亦結證稱：「（問：你們有沒有表明你們的身分？）有，
    我有表明我的身分，我們有出示證件。（問：丁○○有沒有
    拿出證件供你們查核？）他有拿他的身分證讓我們看。（問
    ：你們看到他的身分證以後有做什麼樣的查證動作？）假如
    我沒記錯，我應該有打電話去查詢他的刑案資料。（問：那
    時是否知道丁○○是什麼樣的角色？）那時候還不是很清楚
    他在這裡面是屬於什麼樣的角色。」等語（見本院易字卷卷
    一第175反面頁）。被告丁○○雖於本院審理時辯稱：「（
    問：當時證人李瑞三表明他是警察，為何你要跑？）當時我
    在那裡發動車子，我在檢查冷氣的時候，他那時都沒有拿證
    件，他叫我下車我就下車，我也是拿身分證給他看、盤查，
    他說『你這台車怎麼了？』，我說在修理冷氣，當時他們就
    說『你不要假了。』我說我沒有，當時另外一個警察就打我
    ，我才跑。（問：你方才說有另外那位警察打你，是在何種
    情況之下？）就是在外面的時候，他說『你不承認？』，我
    說我沒有要承認什麼，他就打我。（問：所以你是怕被警察
    打，你就跑掉？）是的。」云云，惟經本院就此質之證人李
    瑞三，其證稱：「被告丁○○完全在說謊，當時是我跳下車
    看到他，他剛好要來綁帆布的橡皮筋，他看到我的時候他也
    嚇一跳，我馬上抓住他的手，我說我是警察，一手抓住他的
    手，另外一手拿出證件給他看，他說『我又沒怎麼樣。』，
    我說『你來這邊幹什麼？』因為那是死巷，一般人不會進去
    ，那個點我們看過很多次，出去根本不是他所謂的我們請他
    下車怎麼樣，事實上他已經下車要綁帆布的繩子，那一剎那
    我就跳下來，他嚇一跳，我抓著他的手告訴他我是警察，一
    手掏證件給他看，他一直在發抖，我說『你發抖一定有問題
    。』當時我不知道他的角色是什麼，我當時以為他只是一般
    把車開去哪裡交貨而已，然後我就把他帶出來，因為距離差
    不多2、30公尺就到停車場那邊，那時候李正民也不需要打
    他，一開始我要看他的證件他沒有拿，到外面的時候，他看
    到我們兩個，才把證件拿出來，我就請李正民用手機來查證
    他，在查證時，不到兩分鐘，他看情況不對，我說先帶上車
    ，因為那時候我們只是去查訪，我也沒帶手銬，什麼都沒有
    帶，所以也沒有上手銬，什麼都沒有，他看我們要把他帶上
    車，他一掙脫馬上就往前衝，因為那時候李正民帶他，我一
    方面要聯絡我們隊長說『事情已經爆發，可能要馬上派人來
    支援，現場有抓到1個，結果被他跑掉，我們追了好幾百公
    尺追不到。』（問：你當時到底無恐嚇丁○○？）沒有，我
    不需要恐嚇他。（問：再跟你確認一遍，被告丁○○到底是
    在修車，還是在開車？）當時丁○○車子一停，馬上就上貨
    車、發動，發動之後往前開，開了又下車，要來把帆布拉起
    來，他手上沒有拿工具。」等語（見本院易字卷卷一第169
    反面至170、170反面、172反面頁），且被告丁○○於本院
    審理時亦自陳：「（問：在現場警方除了跟你講說，你不承
    認之外，有沒有問你要你說你的共犯是誰、人在哪裡等相關
    的線索？）沒有。（問：所以在現場的警察並沒有要你透露
    其他可能涉有本件的竊盜或收受贓物罪嫌其他的人到底是誰
    、分工內容為何、人各在何處等相關資料給他們？）沒有。
    （問：只是單純的問你有沒有做，而你否認，是否如此？）
    是的。（問：目視就知道壓縮機壞掉，而不是因為冷媒因管
    子破裂而沒冷媒，是否如此？）是的。（問：這個貨車要修
    冷氣系統，要檢查冷媒管的話，是否要把車頭掀起來？）不
    用。」等語（見本院易字卷卷一第170、170反面、172、172
    反面頁），是依被告丁○○所言其前往上址之目的係應同案
    被告己○○要求修理該貨車冷氣，且依其所言僅目視即可知
    悉係壓縮機壞掉，則其何以要發動該貨車欲開離上址，又見
    該貨車車尾之帆布橡皮筋被拉開，而下車將橡皮筋綁好，將
    帆布遮蓋起來，毋寧怪哉。甚由被告於本院審理時稱：「（
    問：冷氣哪裡壞掉？）壓縮機壞掉。（問：你怎麼知道壓縮
    機壞掉而不是冷媒漏掉？）因為管子都沒有破。（問：管子
    沒有破要如何檢查？）要用肥皂粉。（問：當時你有無肥皂
    粉？）沒有。（問：所以你如何知道管子沒有破？）因為線
    圈不會『dya』。（問：離合器為何會『dya』？）就是要帶
    動壓縮機。（問：就是壓縮機到達設定的溫度之後，就不會
    再運作了，所以離合器才跳開，讓壓縮機不要再運作，是否
    如此？）是的。（問：所以前提是說要有冷房效果，現在有
    兩種情況，一個是壓縮機壞掉，一個是沒有冷媒，所以你如
    何判斷因為離合器沒有再動了，就一定是壓縮機壞掉，而不
    是冷媒沒有了？）因為我們的看法就是沒有辦法檢查到那邊
    ，所以才認為應該是壓縮機壞掉。」云云（見本院訴字卷第
    17 1反面至172頁），顯見被告丁○○其所言壓縮機壞掉無
    法達到設定之冷房效果故離合器無法作動，再因沒有肥皂粉
    測試冷媒是否洩漏才推測壓縮機壞掉，係以推測之情判斷該
    貨車冷氣是否壞掉，根本無法達成修理冷氣之目的，更與一
    般修理冷氣之常情相悖，足認被告丁○○辯稱至該處修理冷
    氣一舉，顯係杜撰之詞。此外，員警在藏有贓物之貨車上當
    場查獲到被告丁○○，係人贓俱獲，業已達其辦案目的，又
    何需恐嚇、毆打被告丁○○之必要；再參以被告丁○○前有
    竊盜、故買贓物等罪經法院判處有期徒刑之前案紀錄，此有
    臺灣高等法院被告前案紀錄表1份（見本院易字卷卷一第14
    至17頁）附卷可稽。準此，被告丁○○既然歷經數次經警追
    查之過程，在員警僅單純詢問有無做一事，而未深入詢問其
    有無共犯、分工內容、人在何處等相關資料之情況下，如未
    涉本案，面對員警之盤查，衡情焉須害怕而逃跑，是其辯稱
    前往上址係為修理冷氣、怕被警察打云云，顯係臨訟杜撰之
    詞，委無足採。
(二)、稽之各項事證，被告與同案被告己○○間，就收受贓物之犯
    行，具有犯意連絡及行為分擔，核屬明灼。本案事證明確，
    被告犯行洵堪認定，應依法論科。
(三)、論罪科刑
  1.按刑法上之贓物罪，原在防止因竊盜、詐欺，侵占各罪被奪取
    或侵占之物難於追及或回復（最高法院41年台非字第36號判例
    意旨參照）。收受贓物罪為贓物罪之概括規定，凡與贓物罪有
    關，不合於搬運、寄藏、故買、牙保贓物，而其物因他人財產
    犯罪已成立贓物之後，有所收受而取得持有者均屬之，旨在處
    罰追贓之困難，並不以無償移轉所有權為必要（最高法院82年
    度台非字第188號判決意旨參照）。次按共同實行犯罪行為之
    人，在合同意思範圍以內，各自分擔犯罪行為之一部，相互利
    用他人之行為，以達其犯罪之目的者，即應對於全部所發生之
    結果，共同負責。又關於犯意聯絡，不限於事前有所協議，其
    於行為當時，基於相互之認識，以共同犯罪之意思參與者，亦
    無礙於共同正犯之成立。且數共同正犯之間，原不以直接發生
    犯意聯絡者為限，即有間接之聯絡者，亦包括在內（最高法院
    97年度台上字第710號判決意旨參照）。核被告丁○○所為，
    係犯刑法第349條第1項之收受贓物罪。被告受僱於同案被告己○○，其與同案被告己○○就上開犯行，有犯意聯絡及行為分
    擔，均為共同正犯。又被告上開收受贓物之行為，係以一行為
    同時收受如附表編號一至六號所示被害人戊○○、甲○○、沈
    佩誼、丙○○、鄧富強遭竊盜之財物，而侵害數法益，為同種
    想像競合犯，應依刑法第55條規定從一重處斷。公訴意旨漏未
    敘及此，應予補充。次查，被告丁○○有上開事實欄一所載之
    犯罪科刑執行情形，有上開臺灣高等法院被告前案紀錄表1份
    在卷可稽，其於5年內故意再犯本案有期徒刑以上之罪，為累
    犯，應依刑法第47條第1項之規定加重其刑。
  2.爰審酌被告丁○○曾因竊盜案件，經臺灣彰化地方法院為緩
    刑之宣告，卻於緩刑期間仍犯故買贓物罪，而經本院撤銷緩
    刑之宣告，竟故態復萌，受僱於以竊取汽車、拆解車體為業
    之同案被告己○○與之共同收受贓物，拆解贓車零件，導致
    汽車所有人隨時處於遭竊之危險，且追償倍增困難，更阻礙
    檢警查緝，危害社會經濟秩序與個人財產安全非微，顯見其
    法治觀念薄弱，又犯後矢口否認犯行，未見悔意，暨念及被
    害人戊○○、甲○○、丙○○、鄧富強業已領回其失竊之汽
    車之部分零件，而沈佩誼所遭竊如附表編號四號之物另獲第
    一產物保險股份有限公司理賠，損害有所減輕，兼衡其品行
    、生活狀況、智識程度等一切情狀，量處如主文所示之刑，
    以資懲儆。
(四)、沒收部分
    扣案如附表二編號一至二十三號所示之物，固為同案被告即
    共同正犯己○○所有，但並無證據證明係專供本案收受贓物
    部分犯罪所用之物，爰不另諭知沒收。至附表二編號二十四
    、二十五號所示之物，亦與本案無直接關係，亦不予宣告沒
    收，附此敘明。
二、無罪部分
(一)、公訴意旨略以：被告庚○○明知如附表一所示之物，係來路
    不明之贓物，竟與同案被告己○○、丁○○基於收受贓物之
    犯意聯絡，先由被告庚○○於96年6月15日，向不知情之壬○○承租坐落桃園縣蘆竹鄉○○路○段61之4號之房屋後，再
    由同案被告己○○及丁○○於97年間某日，向不詳之成年人
    收受如附表一所示之贓物後，由渠等分別駕駛貨車，將上開
    贓物運往桃園縣蘆竹鄉○○路○段61之4號房屋內及同路3段
    135巷18弄底空地藏置，並預備將附表所示之車材解體後出
    售牟利。嗣於97 年7月1日上午11時30分許，警方據報前往
    桃園縣蘆竹鄉○○路○段135巷18弄底空地查緝，並循線查獲
    上情。因認被告庚○○所為，係共同涉犯刑法第349條第1項
    之收受贓物罪嫌。
(二)、按犯罪事實應依證據認定之，無證據不得認定犯罪事實；又
    不能證明被告犯罪或其行為不罰者，應諭知無罪之判決，刑
    事訴訟法第154條第2項、第301條第1項分別定有明文。而刑
    事訴訟法上所謂認定犯罪事實之證據，係指足以認定被告確
    有犯罪行為之積極證據而言，該項證據自須適合於被告犯罪
    事實之認定，始得採為斷罪資料（最高法院29年上字第3105
    號判例意旨參照）。又認定犯罪事實所憑之證據，無論係直
    接證據或間接證據，其為訴訟上之證明，須於通常一般之人
    均不致有所懷疑，而得確信其為真實之程度者，始得據為有
    罪之認定，倘其證明尚未達到此一程度，而有合理之懷疑存
    在，復無其他調查途徑可尋，法院即應為無罪之判決（最高
    法院76年台上字第4986號判例意旨參照）。
(三)、公訴人認被告庚○○涉犯上開罪嫌，無非係以：1.被告庚○○於警詢、偵查之供述。2.同案被告癸○○於警詢之陳述。
    3.證人即坐落桃園縣蘆竹鄉○○路○段61之4號鐵皮倉庫出租
    人壬○○於偵查之證述、證人即被害人戊○○、甲○○、林
    天送、丙○○、辛○○於警詢之陳述。4.臺北市政府警察局
    中山分局搜索扣押筆錄、廠房租賃契約書影本各1份、搜索
    現場照片53張、臺北市政府警察局中山分局97年9月30日北
    市警中分刑字第09733356600號函附採證報告1份、贓物認領
    保管單6紙及車籍查詢基本資料詳細畫面列印表6紙等，資為
    論據。
(四)、訊據被告庚○○堅詞否認有何收受贓物之犯行，辯稱：這個
    案件警察有帶我去找壬○○，壬○○說對我沒有印象，壬○○可以確認簽租約的不是我，而且租賃契約書上面的筆跡也
    不是我的，我也沒有跟己○○他們一起收受贓物，95年底的
    時候，我已經很久沒有看到癸○○了，而且那個時候我也沒
    有拆解車體，我是之後才曉得己○○在做什麼，就是因為知
    道己○○有這樣的前科，所以才跟己○○分開，然後97年農
    曆過完年後，我們兩個人是又在一起沒錯，我是從95年11月
    到96年1、2月間，有在己○○公司上班，公司當時進的材料
    ，有報廢車子的話，己○○會給我車籍資料，或是權利資料
    ，然後收受這些東西之後，再轉賣出去。就是因為有這些資
    料存在，所以我都不疑有他等語。
(五)、經查：
  1.證人壬○○於偵查及本院審理時證稱：蘆竹鄉○○路○段61
    之4號上所蓋之鐵皮屋倉庫，是我所有，我於96年後租給己○○使用，有簽過1份租約，己○○自己來跟我談要簽約的
    事情，簽是他自己簽的，但是簽1個女子的名字說是太太的
    名字，我當場沒有跟己○○的太太通電話確定簽太太的名字
    沒有關係，己○○也沒有拿己○○太太的證件給我看等語（
    見偵卷卷一第140頁、本院易字卷卷一第84至86頁），足證
    承租桃園縣蘆竹鄉○○路○段61之4號之鐵皮屋倉庫而與房東
    壬○○簽立廠房租賃契約書1份者乃同案被告己○○，而非
    被告庚○○一情，堪可認定。
  2.證人即同案被告癸○○雖於警詢時稱：己○○女友庚○○也
    曾動手幫忙拆解贓車內裝等語（見偵卷卷一第65頁）；其於
    偵查時證稱：我入監執行前曾在車廠內看見她（指庚○○）
    幫忙拆解車子。大約是95年底等語（見偵卷卷一第123至124
    頁）。復其於本院審理時證稱：「（問：何種情況下有看到
    庚○○？）就是還沒入監前，己○○進去拿材料的時候我有
    看過。（這種情況下看過庚○○幾次？）1次。（你方才不
    是稱你到鐵皮屋倉庫的時候除了己○○外，沒有看到別人）
    。那是在我出監之後的事。（庚○○當時在做什麼？）她當
    時就是在幫忙己○○拿材料。（庚○○是如何幫己○○拿材
    料？）當時己○○在門口叫庚○○幫他拿材料，庚○○把材
    料拿到門口給己○○。（為何你在警詢時稱，庚○○也曾動
    手幫忙拆解贓車內裝，還有另外1名你不認識的女性原住民
    也會幫忙拆解贓車？）因為她當時拆解的內裝就是儀表板，
    這是在我入監之前的事。（你之前在偵訊中提到你入監執行
    前曾在車廠內看見庚○○幫忙拆解車子，是否就是拆解儀表
    板？）是的。」等語（見本院易字卷卷一第132反面、133
    、138頁），是證人癸○○證述其曾看被告庚○○曾動手幫
    忙拆解贓車內裝係在其入監之前，而酌以其所指之入監期間
    係95年11月18日至97年6月11日，有其之臺灣高等法院被告
    前案紀錄表1份在卷可按（見本院易字卷卷一第11反面頁）
    ，則縱被告庚○○確有癸○○所證述之情節，惟此與本案公
    訴意旨所認定之犯罪時間無涉，自不能遽為被告庚○○不利
    之認定。
(六)、綜上所析，證人戊○○、甲○○、林天送、丙○○、辛○○
    於警詢時所為之陳述，暨贓物認領保管單、車籍查詢基本資
    料詳細畫面列印紙、基隆市警察局車輛尋獲電腦輸入單、臺
    北市政府警察局車輛尋獲電腦輸入單、照片等資料，充其量
    僅能證明如附表一所示之被害人等確有失竊如附表一所示之
    物而報案之事實，尚不能據為被告庚○○有收受贓物之證據
    。因之，公訴人所提證據尚難令本院形成被告庚○○有罪之
    確切心證，本院又查無其他積極證據足資認定被告庚○○亦
    涉有上揭之犯行，本諸「罪惟有疑，利於被告」之證據法則
    及首揭法條、判例要旨及說明，應諭知被告無罪之判決，以
    免冤抑。
據上論斷，應依刑事訴訟法第299條第1項前段、第301條第1項，
刑法第28條、第349條第1項、第47條第1項、第55條，刑法施行
法第1條之1第1項、第2項前段，判決如主文。
本案經檢察官簡方毅到庭執行職務。
中    華    民    國    98    年    11    月    16    日
                  刑事第十一庭  審判長法  官  蔡榮澤
                                      法  官  吳宗航
                                      法  官  汪曉君
以上正本證明與原本無異。
如不服本判決應於收受判決後10日內向本院提出上訴書狀，並應
敘述具體理由。其未敘述上訴理由者，應於上訴期間屆滿後20日
內向本院補提理由書 (均須按他造當事人之人數附繕本)「切勿
逕送上級法院」。
                                      書記官  楊晴文
中    華    民    國    98    年    11    月    16    日
附錄本案論罪科刑法條：
中華民國刑法第349條第1項
收受贓物者，處 3 年以下有期徒刑、拘役或 5 百元以下罰金。
附表一：
  ┌─┬────────────────┬─────┬─────────┐
  │編│    贓物名稱/數量               │被害人    │贓物失竊時間、地點│
  │號│                                │          │                  │
  ├─┼────────────────┼─────┼─────────┤
  │一│車牌號碼5351-EU號自小客車之引擎1│戊○○（實│97年5 月23日晚間7 │
  │  │具（引擎號碼M15A-0000000）      │際車主為吳│時許，在基隆市七堵│
  │  │                                │秀雁）    │區○○里○○○○道│
  │  │                                │          │路上發現遭竊      │
  ├─┼────────────────┼─────┼─────────┤
  │二│車牌號碼0307-DN號自小客車之引擎1│甲○○    │97年6 月28日下午5 │
  │  │具（引擎號碼K20A00000000）      │          │時30分，在臺北市內│
  │  │                                │          │湖區○○里○○街60│
  │  │                                │          │巷28號前發現遭竊  │
  ├─┼────────────────┼─────┼─────────┤
  │三│車體1個（車牌號碼0307-DN號）    │同上      │同上              │
  ├─┼────────────────┼─────┼─────────┤
  │四│車牌號碼9153-SH號自用小客車之行 │乙○○（第│於96年11月27日晚間│
  │  │車電腦1個（車身號碼TMBPC16Y06455│一產物保險│9時，在臺中縣東勢 │
  │  │7369)                           │股份有限公│鎮○○街○段第三橫│
  │  │                                │司已賠償）│街巷發現失竊      │
  ├─┼────────────────┼─────┼─────────┤
  │五│車牌號碼8S-9696號自用小客車之汽 │丙○○    │96年4 月28日下午4 │
  │  │車點火控制器1個（車身號碼WBAAN91│          │時30分，在臺北縣新│
  │  │010ND32850)                     │          │店市○○路29巷口發│
  │  │                                │          │現失竊            │
  ├─┼────────────────┼─────┼─────────┤
  │六│車牌號碼4258-EN號自用小客車之行 │辛○○    │95年1 月24日凌晨在│
  │  │車電腦1個（車身號碼WBAAM11090FN3│          │臺北縣淡水鎮路旁（│
  │  │5397)                           │          │路名不詳）發現失竊│
  │  │                                │          │                  │
  └─┴────────────────┴─────┴─────────┘
附表二
  ┌────┬─────────┬──┐
  │編號    │ 物品名稱         │數量│
  ├────┼─────────┼──┤
  │一      │解體車殼          │2個 │
  ├────┼─────────┼──┤
  │二      │汽車引擎          │10個│
  ├────┼─────────┼──┤
  │三      │汽車變速箱        │9個 │
  ├────┼─────────┼──┤
  │四      │行車電腦          │38台│
  ├────┼─────────┼──┤
  │五      │引擎體            │6個 │
  ├────┼─────────┼──┤
  │六      │煞車總泵          │2個 │
  ├────┼─────────┼──┤
  │七      │汽缸床            │1個 │
  ├────┼─────────┼──┤
  │八      │煞車軸            │2個 │
  ├────┼─────────┼──┤
  │九      │三角架            │1支 │
  ├────┼─────────┼──┤
  │十      │解體車頂蓋        │13個│
  ├────┼─────────┼──┤
  │十一    │汽車音響          │11台│
  ├────┼─────────┼──┤
  │十二    │汽車儀表板        │15個│
  ├────┼─────────┼──┤
  │十三    │行竊工具          │1批 │
  ├────┼─────────┼──┤
  │十四    │溶解車牌          │1片 │
  ├────┼─────────┼──┤
  │十五    │土木工程測量儀    │1組 │
  ├────┼─────────┼──┤
  │十六    │電腦維修包        │1盒 │
  ├────┼─────────┼──┤
  │十七    │行車電腦歸零器    │1組 │
  ├────┼─────────┼──┤
  │十八    │克他福寧藥錠      │1箱 │
  ├────┼─────────┼──┤
  │十九    │車牌號碼Z8-0705號 │1輛 │
  │        │自用小貨車        │    │
  ├────┼─────────┼──┤
  │二十    │車牌號碼1958-FJ號 │1輛 │
  │        │自用小客貨車      │    │
  ├────┼─────────┼──┤
  │二十一  │行車電腦          │1台 │
  ├────┼─────────┼──┤
  │二十二  │車窗擊破器        │1支 │
  ├────┼─────────┼──┤
  │二十三  │鐵撬              │1支 │
  ├────┼─────────┼──┤
  │二十四  │SONY VAIO筆記型電 │1台 │
  │        │腦                │    │
  ├────┼─────────┼──┤
  │二十五  │APPKE筆記型電腦   │1台 │
  └────┴─────────┴──┘

司法院資訊處製作；財團法人民間司法改革基金會備份。
